---
title: "Regresión Lineal en R"
description: |
  El siguiente post desarrolla una guía de ejercicios del profesor Víctor Macías.
author:
  - name: Francisco Guzmán
    url: https://example.com/panchoguz
date: "`r Sys.Date()`"
output: 
  distill::distill_article:
    toc: true
    toc_float: true
    toc_depth: 3
categories:
  - regresion lineal
draft: true
---

<style>
body {
text-align: justify}
</style>

```{r setup, include=FALSE}
knitr::opts_chunk$set(echo = FALSE)
```

## Pregunta 1
La base de datos *ceosal1.dta* contiene información correspondiente al año 1990, sobre 209 CEO. Los datos son usados en el libro “Introducción a la econometría” de Jeffrey Wooldridge.

Usando estos datos se estimará el siguiente modelo que muestra la relación entre el rendimiento sobre el capital y el sueldo anual que reciben los CEO:

$$salary=\beta_0+\beta_1roe+u$$
donde el parámetro de interés es $\beta_1$ que mide la variación del sueldo anual, en miles de dólares, que corresponde a un incremento de un punto porcentual en el rendimiento sobre el capital. 

```{r, include=FALSE}
library(stargazer)
library(ggplot2)
library(dplyr)
library(wooldridge)
library(haven)

ceosal1 <- read_dta("ceosal1.dta")
```

### a) Relación entre $roe$ y salarios:
```{r, echo=T}
g1 <- ceosal1 %>% ggplot(aes(x = roe, y = salary)) + geom_point() +
labs(x = "Rendimiento sobre el capital (%)", y = "Salario de CEO (miles de dólares)") + theme_bw()
g1

```

### b) Estimación MCO
```{r, echo=TRUE}
model <- lm(salary ~ roe, data = ceosal1)
summary(model)
```

### c) Gráfico de regresión
```{r, echo=TRUE}
g2<- ggplot(ceosal1, aes(x = roe, y = salary)) + geom_point() +
geom_smooth(method = "lm", se = FALSE, color = "red") +
labs(x = "Rendimiento sobre el capital (%)", y = "Salario CEO (miles de dólares)") +
theme_bw()
g2
```


